臺灣高雄地方法院民事判決
111年度勞簡字第74號
原      告  吳定都  

被      告  幸福之丘食品企業有限公司

法定代理人  謝勝和  



上列當事人間給付資遣費等事件，本院民國（下同）111年8月31
日言詞辯論終結，判決如下：
    主  文
一、被告應給付原告新台幣（下同）14萬0,970元。
二、原告其餘之訴駁回。　　
三、訴訟費用由被告負擔1/2，餘由原告負擔。
四、本判決所命給付得假執行，但被告如以14萬0,970元為原告
    預供擔保，得免為假執行。
    事實及理由
一、原告主張：伊受僱被告公司，嗣後申請勞資爭議調解、終止
    勞動契約（如後所述），請求給付資遣費8萬8,320元、110
    年6、7月積欠工資2萬6,357元、國定假日加班費4萬9,760元
    、特別休假應休未休工資6萬9,927元。並聲明：被告應給付
    原告23萬4,364元（見本院卷第13頁起訴狀總表、第37、39
    頁陳報狀及所附更改後之起訴狀、第336頁言詞辯論筆錄）
    。
二、被告抗辯：伊公司係因疫情而遲發工資，原告據此終止勞動
    契約關係，不合於勞動基準法第14條第1項第6款之規定，自
    不得請求給付資遣費，另就原告主張伊公司所積欠之110年6
    、7月積欠工資金額無爭執，但原告請求金額應扣除未上班
    所減少支出之費用，再者，原告特別休假應休未休工資、國
    定假日加班費之請求，均有錯誤，且屬重複請求，並無理由
    。並聲明：原告之訴駁回。
三、兩造之不爭執事項：
  ㈠原告自99年4 月3 日起受僱於被告公司擔任司機，至111 年6
     月10日離職。
　㈡原告於111 年6 月10日申請勞資爭議調解，主張被告公司積
    欠工資、未給付特別休假應休未休工資、未給付國定假日出
    勤加班費，110 年6 、7 月疫情期間未給付基本工資，依勞
    動基準法第14條終止勞動契約關係，請求給付上開積欠款項
    及資遣費，並開立非自願離職證明書。
  ㈢兩造就原告之111 年3 、4 、5 月份工資業已調解成立，由
    被告公司分2 期給付原告7 萬3,602 元。　
四、就兩造爭執事項之判斷：　　
  ㈠原告得否請求被告給付資遣費及其金額：
　⒈有下列情形之一者，勞工得不經預告終止契約：五、雇主不
    依勞動契約給付工作報酬，或對於按件計酬之勞工不供給充
    分之工作者，六、雇主違反勞動契約或勞工法令，致有損害
    勞工權益之虞者，勞動基準法第14條第1項第5、6款定有明
    文。又近來疫情之發生，對許多行業之正常經營雖構成影響
    ，但在勞動契約關係中，此屬企業主本身應事先考量及承擔
    之風險，反之政府對疫情所造成之影響，已制訂許多補助措
    施，則雇主當不得以疫情為由，辯稱應減免勞工可依上開勞
    動基準法規定不經預告終止契約之權利，被告辯稱其因係疫
    情遲發工資，原告不得依上開勞動基準法之規定不經預告終
    止兩造間之勞動契約關係，自無可採。
  ⒉勞工適用本條例之退休金制度者，適用本條例後之工作年資
    ，於勞動契約依勞動基準法第11條、第13條但書、第14條及
    第20條或職業災害勞工保護法第23條、第24條規定終止時，
    其資遣費由雇主按其工作年資，每滿1年發給1/2個月之平均
    工資，未滿1年者，以比例計給；最高以發給6個月平均工資
    為限，不適用勞動基準法第17條之規定，勞工退休金條例第
    12條第1項定有明文。兩造不爭執原告自99年4 月3 日起受
    僱於被告公司擔任司機，於111 年6 月10日申請勞資爭議調
    解時，以被告公司積欠工資，依勞動基準法第14條終止勞動
    契約關係，並於同日離職（見兩造不爭執事項㈠、㈡），被告
    既不爭執當時積欠原告工資，則原告上開終止勞動契約之行
    為當屬適法，則依上開勞工退休金條例之規定，原告當可請
    求被告給付資遣費。
　⒊兩造不爭執原告自99年4 月3 日起受僱於被告公司擔任司機
    ，至111 年6 月10日離職（見兩造不爭執事項㈠），工作年
    資為12年2個月又8日，以滿1年發給1/2個月之平均工資，最
    高發給6個月平均工資計算，原告可請求被告給付之資遣費
    為6個月之平均工資。又兩造不爭執原告之平均工資為每月2
    萬7,604元（見本院卷第106頁言詞辯論筆錄），則原告得請
    求被告發給之平均工資為16萬5,624元（27,604×6＝165,624
    ），而本件原告請求被告給付之資遣費僅8萬8,320元，當應
    認於法有據。
　㈡原告得否請求被告給付110年6、7月積欠工資及其金額：
　　原告主張被告積欠其110年6、7月工資2萬6,357元（見本院
    卷第17頁起訴狀附件2），被告就原告上開主張積欠之金額
    並未加以爭執，僅辯稱應扣除未上班所減少支出之費用（見
    本院卷第65頁答辯狀答辯理由四），但被告並無法具體舉證
    證明原告可減少支出何費用，所辯當無可採，是認原告得請
    求被告給付110年6、7月積欠之工資，金額合計為2萬6,357
    元。
　㈢原告得否請求被告給付國定假日加班費、特別休假應休未休
    工資及其等之金額：　
　⒈原告主張其任職於被告公司期間，106至109年每年國定假日
    加班工作各12日，110年加班工作10日，111年1至5月加班工
    作5日，以各該年度之基本工資計算，可請求被告給付因國
    定假日加班工作之加班費4萬9,760元（見本院卷第19頁附件
    3），因被告已為時效之抗辯，而106年端午節為5月30日，
    故原告106年端午節前（含）之國定假日加班費之請求，已
    罹於時效，106年可請求之國定假日工作加班費僅2日（此部
    分被告不爭執，見本院卷第242頁答辯狀），又被告辯稱原
    告107至111年之國定假日有工作加班之日數，各有8、8、9
    、4、3日之事實，已提出考勤卡為證（見本院卷第261至322
    頁），經核相符，堪信為真實。
　⒉被告就原告特別休假應休未休工資之請求，亦已為時效抗辯
    ，則原告可請求部分，僅申請勞資爭議調解前5年時間，可
    請求發給之部分，即106年6月10日前即已可請求部分，被告
    已可拒絕給付。則以業界一般採行之曆年制，即於年底計算
    特別休假應休未休天數，及發給特別休假應休未休工資之情
    形計算，原告於106至111年間，每年之工作年資各滿5、6、
    7、8、9、10年，每年之特別休假各有15、15、15、15、15
    、16日。
　⒊依原告主張以各年基本工資計算，則原告原得請求被告公司
    給付之國定假日加班費及特別休假應休未休工資，合計為9
    萬6,714元（21,009÷30×【2＋15】＋22,000÷30×【8＋15】＋23,
    100÷30×【8＋15】＋23,800÷30×【9＋15】＋24,000÷30×【4＋15
    】＋25,250÷30×【3＋16】＝96,714，每年算得金額小數點以下
    四捨五入，再相加）。然被告辯稱每月有給付
　　國定假日加班費、特別休假應休未休工資2,520元、2,152元
    、2,000元或1,450元，記載名稱為「特休津貼」，並提出員
    工薪資表單為證（見本院卷第245至257頁），經核，以上開
    員工薪資表單所示，被告108至111年期間，每月給付原告之
    「特休津貼」分別為2,520元、2,152元、2,000元、1,450元
    ，以各年給付之合計金額而論，均高於原告上開期間各年，
    可請求被告給付之國定假日加班費及特別休假應休未休工資
    之合計，則被告辯稱此部分即屬對員工國定假日加班費，及
    特別休假應休未休工資之給付，即難逕認必與事實不符，況
    該給付名稱既稱為「特休津貼」，此部分屬對員工未休特別
    休假之給付，甚為明確，則原告當不得再請求被告給付特別
    休假應休未休工資。但名稱既為「特休津貼」，即難認包含
    對國定假日加班費之給付，是本院認原告得請求被告給付國
    定假日工作之加班費2萬6,293元（21,009÷30×2＋22,000÷30×
    8＋23,100÷30×8＋23,800÷30×9＋24,000÷30×4＋25,250÷30×3＝26
    ,293，每年算得金額小數點以下四捨五入，再相加）。
五、綜上所述，本件原告得請求被告給付者為資遣費8萬8,320元
    、110年6、7月積欠之工資2萬6,357元、國定假日加班費2萬
    6,293元，合計14萬0,970元，原告所訴於此範圍，於法有據
    ，應予准許，超過上開範圍之所訴，於法無據，不應准許。
    又本件原告勝訴部分，屬法院就勞工給付請求所為雇主敗訴
    之判決，依勞動事件法第44條第1 項規定，應依職權宣告假
    執行，並依同條第2 項規定，宣告被告得預供擔保免為假執
    行。再者，本件事證已臻明確，兩造其餘攻擊防禦方法及所
    舉證據，經審酌認與判決結果不生影響，爰不逐一論列，併
    此敘明。
六、據上論結，原告之訴為一部有理由，一部無理由，判決如主
    文。　　　　　　　　　
中　　華　　民　　國　　111 　年　　9 　　月　　14　　日
                      勞動法庭  法　官　鄭峻明
以上正本係照原本作成。
如對本判決上訴，須於判決送達後20日內向本院提出上訴狀。如
委任律師提起上訴者，應一併繳納上訴審裁判費。
中　　華　　民　　國　　111 　年　　9 　　月　　15　　日
                                書記官　洪光耀